

# **Richard Miguel Irala**

## **Desarrollador Web**

#### **PUESTOS DE INTERES**

- Desarrollador web FrontEnd

### **PERFIL PROFESIONAL**

Estudiante de desarrollo web FullStack cerca de 2 años y experiencia de 8 meses como desarrollador web Front-End. Con competencias para el desarrollo de sitios y aplicaciones Web del tipo Single Page Application (SPA) a través de tecnologías como React, Next, JavaScript, TypeScript, Node. Así mismo, con aptitudes de versionado con Git y GitHub. También con conocimientos sobre arquitectura MVC y otras formas de arquitectura enfocadas más en FrontEnd y su organización. Gracias a los conocimientos tanto por estudios, experiencia trabajando como desarrollador Front-End y por autodidacta sumados a la experiencia realizando proyectos junto con otros desarrolladores en No Country las habilidades blandas de comunicación y de liderazgo y enseñanza están un poco más desarrolladas.

Aclaro que tengo conocimientos de variadas bases de datos como PostgreSQL, Firebase, MongoDB y sus respectivas herramientas que junto a JavaScript me permite trabajar con ellos. Esto último con el fin de dar a conocer que puedo acceder al backend para leer y poder utilizar algunas cosas suyas en el Front y/o descubrir posibles fallas debido a cambios en el backend no informados al frontend.

## **PORTFOLIO**

Mi portfolio: <a href="https://mi-portfolio-richardirala.vercel.app/">https://mi-portfolio-richardirala.vercel.app/</a>

#### **CONTACTO**

LinkedIn: <a href="https://www.linkedin.com/in/RichardIrala/">https://www.linkedin.com/in/RichardIrala/</a>

GitHub: <a href="https://github.com/RichardIrala">https://github.com/RichardIrala</a>

Correo Electrónico: richardirala47@hotmail.com

## **EDUCACIÓN**

## Escuela Normal Superior N°7 José María Torres

Fecha de egreso - 2019

Escuela secundaria.

# **Apx School**

2021 – Actualmente cursando

Orientado al desarrollo web FullStack con un plan de estudio de un año en adelante. Stack esperado al finalizar: Node.js, JavaScript, TypeScript, React, PostgreSQL, Next.js.

Mi progreso en el mismo: <a href="https://apx.school/profile/fc9a72b0-67f0-4646-8939-04e7b45917b0">https://apx.school/profile/fc9a72b0-67f0-4646-8939-04e7b45917b0</a>.

#### **EXPERIENCIA LABORAL**

#### Xerial – Desarrollador FrontEnd

11/2022 - 02/2023

Fueron 4 meses en los cuáles me desempeñe como desarrollador Front-End Junior en Xerial. Encargado de Traducir diseños a lenguaje de programación, desarrollar la parte visual de las aplicaciones y sitios, optimizar interfaces de usuario y servir de enlace con los diseñadores gráficos para decidir sobre los elementos de UI/UX.

<u>Stack</u>: React – Next – Node – Sass – JavaScript – Jest - Otros.

Repositorio: Los repositorios no los puedo compartir por temas de privacidad

# No Country – Desarrollador FrontEnd

09/2022 - 10/2022

Junto con un equipo conformado de 5 personas desarrollamos una Single Page Application la cuál se llama RETROGAMES y posee juegos como Wordle, Wordle Online y el Ahorcado. Son bastante interactivos y tienen animaciones de agrado. Los invito a jugar: <a href="https://s4-10-mern-frontend.vercel.app/">https://s4-10-mern-frontend.vercel.app/</a>. Actualmente el backend de este proyecto esta inactivo.

Stack: React – MongoDB – Express – Node.

Repositorio: https://github.com/No-Country/S4-10-M-MERN

# No Country – Desarrollador FullStack

08/2022 - 09/2022

Tuve la oportunidad de desarrollar una app móvil con React Native en la cual los usuarios de la app podrían comprar productos para sus mascotas publicados en la App/Tienda Pretty Pets.

<u>Stack</u>: React Native – MongoDB – Express – Node.

Repositorio: https://github.com/No-Country/s3-06-m-reactnative-node

No Country – Desarrollador FrontEnd

05/2022 - 06/2022

Estuve a cargo de crear los distintos componentes que fueran necesarios para desarrollar una **landing page** cuya función principal era la de calcular las tasas de interés de un préstamo de dinero.

Stack: React - Bootstrap - CSS

# No Country – Desarrollador FrontEnd

04/2022 - 05/2022

En el transcurso de 1 mes, desarrolle junto con un equipo un E-commerce. Mi rol y stack: FrontEnd con React. Tareas: crear y/o corregir componentes en el DOM y ensamblar los mismos en las diferentes páginas planteadas en el Router en el cual era el encargado de manejar las rutas del proyecto.

<u>Stack</u>: React – Reducer – React Router – Bootstrap – Node – Express - Nodemailer

Repositorio: https://github.com/No-Country/c4-g22-t

### **APTITUDES**

React – Next - TypeScript – JavaScript – CSS – HTML – Express – OOP – Node – APIs – CMS – PostgreSQL – Sequelize – GitHub – Jira – Monday – Trello - React Native – Webpack – MVC – Firebase – Postman - Figma